【裁判字號】    96,訴,786
【裁判日期】    970828
【裁判案由】    妨害自由
【裁判全文】
臺灣屏東地方法院刑事判決               96年度訴字第786號
公  訴  人  臺灣屏東地方法院檢察署檢察官
被      告  丙○○
選任辯護人  張志明律師
被      告  甲○○
                      6之2樓.
選任辯護人  柳聰賢律師
被      告  丁○○
            戊○○
            己○○
上列被告因妨害自由案件，經檢察官提起公訴（95年度偵字第53
52號），檢察官聲請改依協商程序而為判決，經本院合議庭裁定
由受命法官獨任依協商程序而為判決如下：
    主      文
甲○○共同連續犯剝奪他人行動自由罪，處有期徒刑壹年肆月，
減為有期徒刑捌月。又連續犯圖利聚眾賭博罪，處有期徒刑捌月
，減為有期徒刑肆月。扣案之電腦主機壹部、筆記型電腦壹臺、
電話機肆具、錄音機肆臺、股票期貨簽單統計表伍張、帳冊參本
、NOKIA 廠牌行動電話貳支（手機序號000000000000000 號、00
0000000000000 號；晶片卡門號0000000000號、0000000000號）
及易利信廠牌手機壹支（手機序號00000000000000000 號；晶片
卡門號0000000000號），均沒收。又犯傷害罪，處有期徒刑肆月
，減為有期徒刑貳月。應執行有期徒刑壹年，緩刑肆年，並向財
團法人犯罪被害人保護協會支付新臺幣壹拾萬元。扣案之電腦主
機壹部、筆記型電腦壹臺、電話機肆具、錄音機肆臺、股票期貨
簽單統計表伍張、帳冊參本、NOKIA 廠牌行動電話貳支（手機序
號000000000000000 號、000000000000000 號；晶片卡門號0000
000000號、0000000000號）及易利信廠牌手機壹支（手機序號00
000000000000000 號；晶片卡門號0000000000號），均沒收。
丙○○共同連續犯剝奪他人行動自由罪，處有期徒刑壹年肆月，
減為有期徒刑捌月。又連續犯賭博罪，處罰金新臺幣壹萬元，減
為新臺幣伍仟元，罰金如易服勞役，以新臺幣壹仟元折算壹日。
緩刑肆年，並向財團法人犯罪被害人保護協會支付新臺幣壹拾萬
元。
丁○○共同連續犯剝奪他人行動自由罪，處有期徒刑壹年肆月，
減為有期徒刑捌月。緩刑參年，並向財團法人犯罪被害人保護協
會支付新臺幣伍萬元。
戊○○共同連續犯剝奪他人行動自由罪，處有期徒刑壹年肆月，
減為有期徒刑捌月。緩刑參年，並向財團法人犯罪被害人保護協
會支付新臺幣伍萬元。
己○○共同連續犯剝奪他人行動自由罪，處拘役伍拾捌日，減為
拘役貳拾玖日，如易科罰金，以銀元參佰元即新臺幣玖佰元折算
壹日，並向財團法人犯罪被害人保護協會支付新臺幣陸拾萬元。
    事實及理由
一、犯罪事實：
  (一)甲○○基於意圖營利之犯意，自民國95年間某日起，擔任莊
    家（俗稱組頭），在臺南市○區○○○街166 號，經營職棒
    及期貨簽賭站，以行動電話門號0000000000號、0000000000
    號及市內電話門號00-0000000號、00-0000000號為聯絡工具
    ，聚集不特定賭客下注，與其對賭，其方法如下：(一)以台灣
    及美國等地職業棒球之單場比賽輸贏簽選球隊賭博財物，其
    賭博方式為，賭客就每場賽事可下注贏球之球隊，每支下注
    金額為新臺幣（下同）1 萬元，如賭客賭贏，每支可向甲○○取得9,500 元，反之則下注賭金悉歸甲○○所有。(二)指定
    欲下注臺灣期貨交易指數之特定時點，交易以「口」為單位
    ，每「口」須支付手續費400 元，每漲跌一點輸贏200 元，
    以每日收盤點數決定輸贏，收盤後依下注「口」數加乘結算
    輸贏。賽後或收盤後再由甲○○向下注賭客收取賭金或由賭
    客直接將賭金匯入不知情之配偶鍾美娟所開立臺南中小企業
    銀行大同分行帳號0000000000000 號帳戶內。嗣於95年8 月
    31日13時30分許，為警持搜索票在上揭簽賭站查獲，並扣得
    電腦主機1 部、筆記型電腦1 臺、電話機4 具、錄音機4 臺
    、股票期貨簽單統計表5 張、帳冊3 本、NOKIA 廠牌行動電
    話2 支（手機序號000000000000000 號、000000 000000000
    號；晶片卡門號0000000000號、0000000000號）及易利信廠
    牌手機1 支（手機序號00000000000000000 號；晶片卡門號
    0000000000號）等物。
  (二)緣林傑文自95年3 月30日起至同年4 月23日止，透過丙○○
    陸續向甲○○職棒簽賭下注，金額合計212 萬5 千元，惟因
    賭輸且林傑文認為其簽賭金額與丙○○統計之金額有間，故
    不願支付上開賭債，而避不見面。甲○○為催討賭債，即托
    人找尋林傑文所有BMW 廠牌小客車去向。於95年5 月9 日晚
    間，獲悉林傑文與友人乙○○在屏東縣屏東市○○路130 號
    「二分之一飲食店」，遂與丙○○、丁○○、戊○○、己○○謀議，由丁○○指使台中及高雄等地真實姓名、年籍不詳
    之成年男子數名，共同基於剝奪行動自由及強制之犯意聯絡
    ，由戊○○駕駛甲○○所有自小客車搭載甲○○、丙○○、
    丁○○、己○○等人先前往屏東九如交流道，與綽號「阿達
    」等前揭由台中及高雄等地分別南下真實姓名、年籍不詳之
    成年男子會合後，分乘三部車輛，再共同前往上開「二分之
    一飲食店」，於同年5 月10日2時 許，由丙○○與綽號「阿
    達」等約7 至8 名真實姓名、年籍不詳之成年男子進入店內
    ，其中一名真實姓名、年籍不詳之成年男子持狀似手槍之物
    （因未扣案，無法確認是否為制式槍枝或送鑑定是否具有殺
    傷力）抵住林傑文腰際將其強押上車，並喝令其交出停放在
    外其所有BMW 廠牌車輛鑰匙，乙○○則被強押上林傑文所有
    之BMW 廠牌小客車上，由其中另一名真實姓名、年籍不詳之
    成年男子駕駛上開車輛共同前往高雄市某不詳地點。甲○○
    復基於傷害之犯意，徒手毆打林傑文胸部，致其受有左上腹
    瘀傷2x1 公分、右上臂瘀傷2 處2x0.4 及2x0.3 公分之傷害
    。同時由丙○○、戊○○逼迫其簽下本票6 張（票面金額50
    萬元5 張及37萬5 千元1 張），金額合計287 萬5 千元，以
    此方式使林傑文行無義務之事，且強取林傑文皮包內身分證
    、汽車行照及駕照、信用卡及現金12萬5 千元，復將現金交
    給甲○○處理；林傑文被迫遂於同（10）日3 時30分許，撥
    打電話給其姊林志曄求助籌錢為其償還賭債。另乙○○於同
    日4 時許在上開地點被釋放。丙○○再強押林傑文上車，與
    甲○○、丁○○、戊○○、己○○及上開由台中南下真實姓
    名、年籍不詳之成年男子三名，分乘三部車輛（包括林傑文
    所有之BMW 廠牌車輛）前往嘉義市。惟己○○於前往嘉義市
    途中因故在臺南仁德交流道下車。於同日7 時許，上開人員
    抵達嘉義市○○路84號 (晶華美容護膚坊)， 林傑文被押入
    店內，由甲○○、丙○○強逼其簽立汽車委賣合約書，以此
    方式使林傑文再行無義務之事後，丙○○與由台中南下真實
    姓名、年籍不詳之成年男子3 名再行強押林傑文共乘一部車
    輛前往台中市追討賭債。於同日10時許，由丙○○單獨前往
    台中市○○區○○街18巷26號5 樓林志曄家中，與林志曄配
    偶許文斌談妥將林傑文所積欠之賭金212 萬元折減為150 萬
    元處理，許文斌並要求須連同先前取得之現金12萬5 千元由
    丙○○簽立切結書，且須先釋放林傑文後再付款。丙○○隨
    即打電話取得甲○○同意後，由監控林傑文之真實姓名、年
    籍不詳之成年男子一人載林傑文南下至雲林交流道，復由丁○○再搭載林傑文返回嘉義市○○路○段路旁取車，並交還
    證件及當場撕毀其所簽立之本票；林傑文於同日13時30分許
    ，通知其姐林志曄已被釋放。許文斌乃於同日14時30分許先
    至世華銀行以客票兌領現金100 萬元，再至新光銀行以存摺
    提領4 萬元，連同身上現金5 萬，共150 萬元，在台中市○○路63號新光銀行西屯分行門口交付現款予丙○○後，丙○○自行搭車離去返回嘉義市。於同日下午5 點許，在嘉義火
    車站前與甲○○、丁○○、己○○會合，當場把現金150 萬
    元交給甲○○。林傑文於被釋放後，報警處理而循線查獲。
二、本件經檢察官與被告於審判外達成協商之合意且被告已認罪
    ，其合意內容為：被告等願受科刑範圍如主文所示，被告甲○○、丙○○應各向財團法人犯罪被害人保護協會支付新臺
    幣壹拾萬元，被告丁○○、戊○○應各向財團法人犯罪被害
    人保護協會支付新臺幣伍萬元，被告己○○，應向財團法人
    犯罪被害人保護協會支付新臺幣陸拾萬元，上開金額被告等
    人均已向財團法人犯罪被害人保護協會繳納。經查，上開協
    商合意並無刑事訴訟法第455 條之4 第1 項所列情形之一，
    檢察官聲請改依協商程序而為判決，本院爰不經言詞辯論，
    於協商合意範圍內為協商判決，合予敘明。
三、應適用之法條：刑事訴訟法第455 條之4 第2 項、第455 條
    之8 、第454 條第2 項，刑法第2 條第1 項前段、刑法第26
    6 條第1 項、第268 條第1 項、第277 條第1 項、第302 條
    第1 項、第304 條第1 項、刑法第28條、修正前刑法第56條
    、第55條、第41條第1 項前段、刑法第42條第3 項、第38條
    第1 項第2 款、第74條第1 項第1 款，罰金罰鍰提高標準條
    例第1 條前段、修正前罰金罰鍰提高標準條例第2 條、現行
    法規所定貨幣單位折算新臺幣條例第2 條，中華民國96年罪
    犯減刑條例第2 條第1 項第3 款、第7 條，判決如主文所示
    之刑。
四、本判決除有刑事訴訟法第455 條之4 第1 項第1 款、第2 款
    、第4 款、第6 款、第7 款所定情形之1 ，或違反同條第2
    項規定者外，不得上訴。
五、如不服本件判決，得自收受判決送達之日起十日內，向本院
    提出上訴書狀，上訴於第二審法院。
中    華    民    國    97    年    8     月    28    日
                  刑事第四庭    法  官  王炳人
以上正本證明與原本無異。
如不服本判決應於收受本判決送達後十日內向本院提出上訴書狀，
其未敘述上訴理由者，並得於提起上訴後十日內向本院補提理由
書狀（均須按他造當事人之人數附繕本）「切勿逕送上級法院」
中    華    民    國    97    年    9     月    1     日
                                書記官  潘豐益
附錄本判決論罪科刑法條全文
中華民國刑法第266條第1項
（普通賭博罪與沒收物）
在公共場所或公眾得出入之場所賭博財物者，處 1 千元以下罰金
。但以供人暫時娛樂之物為賭者，不在此限。
中華民國刑法第268條第1項
（圖利供給賭場或聚眾賭博罪）
意圖營利，供給賭博場所或聚眾賭博者，處 3 年以下有期徒刑，
得併科 3 千 元以下罰金。
中華民國刑法第277條第1項
（普通傷害罪）
傷害人之身體或健康者，處 3 年以下有期徒刑、拘役或 1 千元
以下罰金。
中華民國刑法第302條第1項
（剝奪他人行動自由罪）
私行拘禁或以其他非法方法，剝奪人之行動自由者，處 5 年以下
有期徒刑、拘役或 3 百元以下罰金。
中華民國刑法第304條第1項
（強制罪）
以強暴、脅迫使人行無義務之事或妨害人行使權利者，處 3 年以
下有期徒刑、拘役或 3 百元以下罰金。


司法院資訊處製作；財團法人民間司法改革基金會備份。
